【裁判字號】    94,訴,1463
【裁判日期】    950331
【裁判案由】    給付借款
【裁判全文】
臺灣臺南地方法院民事判決              94年度訴字第1463號
原      告  台灣中小企業銀行股份有限公司
法定代理人  戊○○
訴訟代理人  乙○○
被      告  丙○○
            甲○○
            丁○○
                      號3樓之.
上列當事人間請求給付借款事件， 經本院於95年3月29日言詞辯
論終結，判決如下：
    主      文
被告應連帶給付原告新臺幣陸拾捌萬參仟壹佰陸拾貳元，及自民
國九十四年九月五日起至清償日止，按週年利率百分之七點七七
計算之利息，暨自民國九十四年十月六日起至清償日止，逾期在
六個月以內者，按上開利率百分之十，逾期超過六個月者，按上
開利率百分之二十計算之違約金。
被告丙○○應給付原告新臺幣玖萬壹仟零陸拾壹元，及其中新臺
幣捌萬玖仟玖佰壹拾參元部分自民國九十四年六月八日起至清償
日止，按週年利率百分之十五計算之利息，暨自民國九十四年六
月二十二日起至清償日止，逾期在六個月以內者，按上開利率百
分之十，逾期超過六個月者，按上開利率百分之二十計算之違約
金。
訴訟費用由被告連帶負擔五十分之四十四，餘由被告丙○○負擔
。
本判決第一項，於原告為被告供擔保新臺幣貳拾參萬元後，本判
決第二項，於原告為被告丙○○供擔保新臺幣參萬元後，各得假
執行。
    事實及理由
甲、程序方面：
一、原告起訴時其法定代理人為張兆順，嗣於訴訟繫屬中之民國
    95年1月13日變更為戊○○， 並經原告具狀聲明承受訴訟在
    案，經核於法尚無不合，合先敘明。
二、本件被告丙○○、甲○○、丁○○經合法通知，未於言詞辯
    論期日到場， 核無民事訴訟法第386條所列各款情形，爰依
    原告之聲請，由其一造辯論而為判決。
乙、實體方面：
一、本件原告起訴主張：
（一）被告丙○○於93年1月5日，邀同被告甲○○、丁○○為連
      帶保證人，簽立微型企業創業貸款契約書及授信約定書，
      並由被告丙○○簽立借據，向原告借款新臺幣（下同）1,
      000,000元， 約定借款期間自93年1月5日起至98年1月5日
      止，還本付息之方式為分60期，每期1個月， 自93年2月5
      日起按期平均攤還本息，約定本件貸款因政府補貼利息，
      利率依郵政儲金 1年期定期儲蓄存款機動利率加週年利率
      百分之3，即週年利率百分之4.525固定計息，如借款人逾
      期還款時，原告得取消政府優惠利率，借款利率改按原貸
      款利率即依郵政儲金 1年期定期儲蓄存款機動利率加週年
      利率百分之3，再加週年利率百分之3，即週年利率百分之
      7. 77固定計息據以計算利息及遲延利息， 並約定如有任
      何一宗債務不清償本金時，即喪失期限利益，全部債務視
      為到期，且如遲延還本付息時，除須按約定利率計付遲延
      利息外，其逾期在6個月以內者， 按上開利率百分之10加
      計違約金；逾期超過6個月者， 則按上開利率百分之20加
      計違約金。詎被告丙○○僅繳付本息至94年9月4日，自94
      年9月5日起即未再繳納本息，依約已喪失期限利益，全部
      債務視為到期，現尚積欠原告683,162元及如主文第1項所
      示之利息與違約金未清償，迭經催討均置之不理，而被告
      甲○○、丁○○為被告丙○○之連帶保證人，依法應負連
      帶給付責任，爰依消費借貸及連帶保證之法律關係，提起
      本件訴訟。
（二）被告丙○○於92年1月23日， 向原告申請國際信用卡使用
      ，額度為100,000元，約定至95年2月28日止持卡消費，每
      期最低應繳金額為信用額度內使用金額之百分5， 加上全
      部超過信用額度部分、循環信用利息、違約金及其他應付
      費用，每月7日為結帳日繳納消費款， 繳款截止日為每月
      21 日，循環信用利息， 自各筆帳款結帳日之次日起，以
      週年利率百分之15計算，持卡人未於規定期限繳付最低應
      繳金額且經原告事先通知或催告者，喪失期限利益，全部
      債務視為到期，原告得自各筆帳款結帳之次日起依週年利
      率百分之15計收循環利息， 且逾期在6個月以內者，按上
      開利率百分之10加計違約金； 逾期超過6個月者，則按上
      開利率百分之20加計違約金。詎被告丙○○持有原告交付
      之信用卡後，陸續持卡簽帳消費， 自94年6月21日起即未
      繳付任何款項，迭經催告迄未還款，依約已喪失期限利益
      ，全部債務視為到期，利息計收至94年6月7日，現尚積欠
      原告91,061元（其中本金為89,913元、已計未收利息及違
      約金1,148元）及如主文第2項所示之利息及違約金，屢向
      被告催討，均置之不理，爰依信用卡使用契約之法律關係
      ，提起本件訴訟。
（三）並聲明：如主文第1項、第2項所示，並陳明願供擔保請准
      宣告假執行。
二、被告丙○○、甲○○、丁○○未於言詞辯論期日到場，亦未
    提出書狀作何聲明或陳述。
三、得心證之理由：
（一）本件原告起訴主張之前揭事實，業據其提出微型企業創業
      貸款契約書1份、借據1紙、 國際信用卡申請書1份、授信
      約定書3份、貸款繳款明細1紙、 信用卡消費交易明細表3
      紙及放款利率歷史資料表1紙為證（見本院卷第7頁至第17
      頁），核屬相符。又被告丙○○、甲○○、丁○○已於相
      當時期受合法之通知，而於言詞辯論期日不到場，亦未提
      出任何書狀或證據資料爭執，自堪信原告之主張為真實。
（二）按借用人應於約定期限內，返還與借用物種類、品質、數
      量相同之物；遲延之債務，以支付金錢為標的者，債權人
      得請求依法定利率計算遲延利息，但約定利率較高者，仍
      從其約定利率；當事人得約定債務人於債務不履行時，應
      支付違約金， 民法第478條、第233條第1項、第250條第1
      項分別定有明文。次按稱保證者，謂當事人約定，一方於
      他方之債務人不履行債務時，由其代負履行責任之契約；
      保證債務，除契約另有訂定外，包含主債務之利息、違約
      金、損害賠償及其他從屬於主債務之負擔；連帶債務之債
      權人，得對於債務人中之一人或數人或其全體，同時或先
      後請求全部或一部之給付，連帶債務未全部履行前，全體
      債務人仍負連帶責任， 民法第739條、第740條、第273條
      分別定有明文。再按保證債務之所謂連帶，係指保證人與
      主債務人負同一債務，對於債權人各負全部給付之責任者
      而言，此就民法第272條第1項規定連帶債務之文義參照觀
      之甚明。 故連帶保證與普通保證不同，縱使無民法第746
      條所揭之情形， 亦不得主張同法第745條關於先訴抗辯之
      權利（最高法院45年台上字第1426號判例、88年度台上字
      第1815號判決意旨參照）。查本件原告主張被告丙○○邀
      同被告甲○○、丁○○為連帶保證人向其借款，以及被告
      丙○○持向原告申請之信用卡消費，到期未依約清償等情
      ，業如前述，揆諸前揭說明，原告依法自得分別向被告丙○○、甲○○、丁○○連帶請求與向被告丙○○請求上開
      積欠之借款、利息及違約金。
四、從而，原告依消費借貸及連帶保證之法律關係，請求被告丙○○、甲○○、丁○○連帶給付借款683,162元， 及如主文
    第1項所示之利息與違約金； 原告依信用卡使用契約之法律
    關係，請求被告丙○○給付借款91,061元，及其中89,913元
    如主文第2項所示之利息與違約金，為有理由，應予准許。
五、原告陳明願供擔保，請准宣告假執行，經核無不合，爰酌定
    相當之擔保金額，予以准許。
六、據上論結，本件原告之訴為有理由， 依民事訴訟法第385條
    第1項前段、第78條、第85條第1項但書、第2項、第390條第
    2項，判決如主文。
中    華    民    國    95    年     3    月    31    日
                  民事第四庭    法  官  陳金虎
以上為正本係照原本作成。
如對本判決上訴，須於判決送達後20日內向本院提出上訴狀（須
附繕本）。
中    華    民    國    95    年    4     月    3     日
                                書記官  謝文心


司法院資訊處製作；財團法人民間司法改革基金會備份。
